【裁判字號】    97,上易,1141
【裁判日期】    970530
【裁判案由】    贓物
【裁判全文】
臺灣高等法院刑事判決                97年度上易字第1141號
上  訴  人  臺灣板橋地方法院檢察署檢察官
被      告  乙○○
上列上訴人因被告贓物案件，不服臺灣板橋地方法院97年度易字
第113號，中華民國97年2月15日第一審判決（起訴案號：臺灣板
橋地方法院檢察署96年度偵字第20148號），提起上訴，本院判
決如下：
    主  文
原判決撤銷。
乙○○收受贓物，處拘役伍拾日，如易科罰金，以新臺幣壹仟元
折算壹日。
    事  實
一、乙○○於民國九十六年八月中旬某日，在其位於臺北縣板橋
    市○○路二○二巷一弄三號一樓住處樓下巷口處，明知甲○
    ○（由臺灣板橋地方法院另行審結）所交付車牌號碼Ｐ七二
    －九○九號普通重型機車一部（該車登記為李雅君所有，由
    其胞弟李弘達於九十六年八月十日晚間六時三十分許，將該
    車停放在臺北縣板橋市公車轉運站旁空地而遭竊）係來路不
    明之贓物，竟基於收受贓物之犯意，予以收受後供其代步之
    用。嗣於同年九月二日晚間六時五十分許，乙○○騎乘該贓
    車搭載甲○○行經臺北縣板橋市○○街與廣和街口時，因闖
    越該交岔路口之紅燈號誌而遭警攔檢查獲，並起出該機車，
    及扣得不詳人所有之機車鑰匙一把，始查悉上情。
二、案經李弘達訴由臺北縣政府警察局板橋分局報告臺灣板橋地
    方法院檢察署檢察官偵查起訴。
    理  由
一、證據能力部分：
  (一)依據刑事訴訟法第一百五十六條第一項之規定，被告之自白
    非出於強暴、脅迫、利誘、詐欺、疲勞訊問、違法羈押或其
    他不正之方法，且與事實相符者，得為證據。經查，被告乙
    ○○於原審之自白，於本院審理時未抗辯自白之非出於任意
    性（本院卷二一、二二、三二頁），復與下述二證據所顯示
    之事實具有合致性，衡諸上揭說明，應認其自白具有證據能
    力。
  (二)本件認定事實所引用之本件卷證所有證據（文書證據、物證
    ），檢察官、被告於本院均未主張排除前開書證、物證之證
    據能力，且迄於本院言詞辯論終結前均未表示異議（本院卷
    三一頁），本院經審酌前開書證、物證並非公務員違背法定
    程序所取得，亦無刑事訴訟法第一百五十九條之四顯有不可
    信之情況，故上揭卷證證據（文書證據、物證），應有證據
    能力。
二、上揭事實，迭據被告乙○○於原審及本院審理時坦承不諱，
    核與告訴人李弘達於警詢時之指訴及證人馬太平於偵訊時證
    述之情節大致相符（第二○一四八號偵卷一六至一八、六一
    六二頁），且有贓物認領保管單、臺北縣政府警察局尋獲電
    腦輸入單各一紙、查獲照片及扣案鑰匙照片二幀（同上偵卷
    二五、三三、三四頁）附卷可佐，且有扣案之機車鑰匙一把
    可證。是被告之自白核與事實相符，堪以採信。故本件事證
    已臻明確，被告之犯行堪以認定，應予依法論科。
三、論罪理由：
    核被告所為，係犯刑法第三百四十九條第一項之收受贓物罪
    。起訴意旨雖原認被告係與甲○○共同收受贓物，然檢察官
    已於原審審理時更正此部分之起訴事實（原審卷三九頁），
    附此敘明。
四、原判決撤銷及科刑理由：
  (一)原審經審理結果，為被告論罪科刑之判決，固非全屬無見。
    惟查，本件交付贓車予被告者，乃另案被告甲○○，業據被
    告供證綦詳（原審卷三九頁，本院卷二二、三二頁），則被
    告僅為本案收受贓物罪之單獨正犯，至甲○○究係因涉犯竊
    盜或另自他人收受贓物方持有該贓車，究屬二事，乃原判決
    竟認定被告與甲○○係屬本案收受贓物之共犯，自有未洽，
    檢察官上訴指摘及此，為有理由，應由本院將原判決予以撤
    銷改判。
  (二)爰審酌被告為貪圖便利而收受該贓車，及其素行、犯罪之動
    機、目的、手段、被害人之損失，兼衡該贓車業由告訴人領
    回，被告犯後坦承犯行，態度尚可等一切情狀，量處如主文
    第二項所示之刑，並諭知易科罰金之折算標準，以資懲儆。
  (三)扣案之鑰匙一把，既非被告所有，業據其供述明確（本院卷
    二二頁），附此敘明。
據上論斷，應依刑事訴訟法第三百六十九條第一項前段、第三百
六十四條、第二百九十九條第一項前段，刑法第三百四十九條第
一項、第四十一條第一項前段，刑法施行法第一條之一，判決如
主文。
本案經檢察官劉文水到庭執行職務。
中    華    民    國    97    年    5    月    30    日
                  刑事第十八庭審判長法  官  吳鴻章
                                    法  官  周政達
                                    法  官  段景榕
以上正本證明與原本無異。
不得上訴。
                                    書記官  陳靜姿
中    華    民    國    97    年    5    月    30    日
附錄：本案論罪科刑法條全文
中華民國刑法第349條第1項：
收受贓物者，處3 年以下有期徒刑、拘役或500 元以下罰金。


司法院資訊處製作；財團法人民間司法改革基金會備份。
